【裁判字號】    96,上易,733
【裁判日期】    970408
【裁判案由】    損害賠償
【裁判全文】
臺灣高等法院民事判決                 96年度上易字第733號
    上  訴  人  丙○○
    被上訴人    甲○○
    兼上一人
    法定代理人  丁○○
                乙○○
    共      同
    訴訟代理人  高宏文律師
上列當事人間求損害賠償事件，上訴人對於中華民國96年7月17
日臺灣臺北地方法院96年度訴字第2852號第一審判決提起上訴，
並為訴之追加，經本院於97年3月25日言詞辯論終結，茲判決如
下：
    主  文
上訴及追加之訴均駁回。
第二審及追加之訴訴訟費用由上訴人負擔。
    事  實
甲、上訴人方面：
一、聲明：
  (一)上訴聲明：
  1.原判決關於駁回後開第二項之訴部分廢棄。
  2.被上訴人應連帶給付上訴人新台幣（下同）30萬元。
  (二)追加聲明：被上訴人應搬離臺北市○○街28巷27號4樓。
二、陳述：除與原判決記載相同者，茲予引用外，補稱略以：
  (一)上訴人不知臺灣臺北地方法院檢察署（下稱臺北地檢署）檢
    察官曾於民國95年9月20日凌晨1時10分指揮臺北市政府警察
    局萬華分局（下稱萬華分局）西園路派出所警員曾光煜協同
    臺北市政府環境保護局（下稱北市環保局）人員至上訴人住
    處進行實地測試，並無以時間太晚為由，拒絕配合進行測試
    之事。且上開測試本應於三樓與四樓間進行，惟上揭測試人
    員竟於一樓測試，且測試時間為凌晨1時10分，被上訴人均
    已入睡，不可能發出躁音，因此上開測試所得數據，自與事
    實不符。
  (二)西園路派出所警員前往處理及查訪時，鄰居鄭美霞、莊美燕
    及楊和陽等人雖稱未發現被上訴人製造躁音情事，惟上開證
    人均為一、二樓之住戶，而查訪是否有躁音，應查訪製造躁
    音之樓上、樓下最為正確，上訴人於原審請求傳訊證人即五
    樓住戶戊○○及調閱110報案通聯記錄，原審未置理，對上
    訴人不甚公允。
  (三)由被上訴人乙○○於97年1月間經過上訴人家門口時，故意
    將上訴人放置於樓梯間之掃把踢倒，並於門口放置垃圾及將
    上訴人放置於門口之脫鞋踢開，與被上訴人丁○○於97年1
    月15日經過上訴人樓梯間時，又將樓梯間之電燈打開等情觀
    之，足證被上訴人確有侵害上訴人之行為。
  (四)被上訴人之侵權行為嚴重干擾上訴人生活，上訴人自得請求
    被上訴人搬離臺北市○○街28巷27號4樓。
三、證據：除援用原審所提出者外，補提西園路派出所受理刑事
    案件報案三聯單、保險金申請書、西園醫院診斷證明書、錄
    音帶、以廣告單背面書寫之字條、網路新聞、信函、餅乾紙
    、收據、照片七幀與被上訴人丁○○出入時間表為證。
乙、被上訴人方面：
一、聲明：上訴及追加之訴均駁回。
二、陳述：除與原判決記載相同者，茲予引用外，補稱略以：
    上訴人於95年間即以被上訴人等有傷害及恐嚇行為提起刑事
    告訴，經檢察官認被上訴人並無犯罪嫌疑，而為不起訴處分
    ，足認被上訴人無侵害上訴人之行為。
三、證據：援用原審所提出之立證方法。
丙、本院依職權調取臺北地檢署96年度偵字第4378號全卷及向萬
    華分局查詢本件報案記錄，並向財團法人國泰綜合醫院內湖
    分院函詢上訴人之就醫情況。
    理  由
一、上訴人於本院審理時追加請求被上訴人搬離臺北市○○街28
    巷27號4樓，核與民事訴訟法第446條第1項但書、第255條第
    1項第2款之規定相符，應先敘明。
二、上訴人主張：上訴人住在臺北市○○街28巷27號3樓，被上
    訴人乙○○、丁○○係夫妻，被上訴人甲○○為渠等幼子，
    均住於同號4樓。被上訴人乙○○、丁○○自94年2月起即放
    任被上訴人甲○○在樓上跑跳，並不時地往樓地板投擲高爾
    夫球、珠子、椅子及石頭等物，每天15小時不停地製造噪音
    ，並以經過三樓樓梯間時，無故打開樓梯間之電燈、不時弄
    倒上訴人堆放於三樓樓梯間之掃把、亂丟垃圾及踢亂上訴人
    置放於門口之鞋子、將他人置放於被上訴人信箱內以警告其
    不得再製造噪音之字條丟置於上訴人信箱內，及於94年5月7
    日深夜按其門鈴等行為，使上訴人生活不得安寧，致罹患焦
    慮症及高血壓等疾病，爰依侵權行為法則，求為命被上訴人
    連帶賠償非財產上損害30萬元及被上訴人應搬離臺北市○○
    街28巷27號4樓之判決（上訴人請求給付金錢逾上開金額部
    分，經原審駁回後，未據聲明不服）。
    被上訴人則以：上訴人先前對被上訴人提出恐嚇等刑事告訴
    ，經臺北地檢署檢察官責成西園路派出所配合北市環保局人
    員實地檢測噪音數值，均未發現有何不法情事，且警方查訪
    鄰居數人，亦無人聽聞被上訴人住處常有噪音，上訴人主張
    不實在等語，資為抗辯。
三、上訴人主張被上訴人以不斷製造噪音及亂丟垃圾、開燈、弄
    倒掃把、放置字條等方式騷擾，侵害其身體及健康，為被上
    訴人所否認，至於上訴人主張被上訴人於深夜按門鈴之事，
    被上訴人雖不否認，但稱因被上訴人乙○○職業為公車駕駛
    ，須有充足睡眠，而上訴人多次報警，致警察於凌晨1、2時
    前來，其不堪其擾，乃於94年5月7日按上訴人門鈴，請其不
    要再打電話報警，並無騷擾上訴人之意思，上訴人所提出之
    錄音帶，不能證明被上訴人甲○○有製造噪音之事實等語。
    查上訴人固主張前開事實，有臺北地檢署95年度偵字第1488
    7號及95年度偵續字第488號案件其提出之錄音帶及該案相關
    函件等為證，然上訴人於該刑事案件中提出之錄音帶，經臺
    北地檢署檢察事務官勘驗結果略以：上訴人向勤務中心報案
    ，但無法辨識有人按門鈴聲音，雖部分錄音內容呈現似有音
    量微弱之小孩子說話、跑步或敲打等聲響，但因錄音效果不
    佳，無法辨識確實內容，且多係上訴人旁白補述內容等情，
    有勘驗筆錄可稽（原審卷，第49頁至第56頁），依上開錄音
    帶呈現之聲響程度，尚難認達到足以干擾一般人睡眠或生活
    之程度，縱上訴人對聲響之敏感程度超過一般人，亦不得據
    此謂被上訴人等發出前開聲響，已不法侵害上訴人之權利。
    又被上訴人等於94年5月7日按上訴人之門鈴，係表示對上訴
    人經常報警表示不滿，警告上訴人不得再報警，亦據上訴人
    及被上訴人乙○○於前開刑事案件中分別供明（臺北地檢署
    94發查他字第141號卷，47頁、48頁），而在此之前，上訴
    人及不詳姓名之人確已多次報警，指被上訴人製造噪音，有
    萬華分局函可按（本院卷，150頁），可知被上訴人辯稱其
    按上訴人門鈴係為阻止上訴人續為報警而為，非出於騷擾上
    訴人之意思，應屬可信。又被上訴人經人多次向西園路派出
    所報案，經警方前往處理或訪查鄰居鄭美霞、莊美燕及楊和
    陽等人，均未發現被上訴人有製造噪音之情事，有該派出所
    受理各類案件紀錄表及查訪記錄表在卷可參（原審卷，第33
    頁至第36頁、第44頁背面至45頁），證人即西園路派出所警
    員曾光煜於原審審理時更證稱：上訴人多次檢舉被上訴人妨
    害安寧，伊與派出所多位同事只要接到上訴人報案，都到現
    場查看，但都沒有發現上訴人所檢舉的噪音，伊也曾進入被
    上訴人家中，被上訴人客廳地板鋪泡棉墊，茶几也很低，如
    果彈珠掉在泡棉墊上也不會有聲音等語（原審卷，第127頁
    ），是上訴人顯未能證明其主張被上訴人製造噪音為真實。
    至於上訴人所指其住處前之掃把為何人弄倒、垃圾為何人亂
    丟、何人開樓梯電燈等、字條是否原為置被上訴人信箱等，
    對於被上訴人成立侵權行為均無影響，揆諸前揭說明，上訴
    人主張被上訴人以製造噪音等方式侵害其身體、健康，難信
    為真正，其依侵權行為請求被上訴人賠償其精神上損害30
    萬元及必須搬離臺北市○○街28巷27號4樓，即無理由。至
    於前開刑事案件，臺北地檢署檢察官指揮西園路派出所警員
    曾光煜協同北市環保局人員，原訂於95年9月20日凌晨1時10
    分至實地檢測，但上訴人未開門，僅在臺北市○○街28巷27
    號1樓前進行噪音測試，結果並未超過噪音標準一節，固為
    證人曾光煜警員於原審審理時所證述（原審卷，第127頁）
    ，並有交辦單及北市環保局環境稽查工作紀錄單可稽（原審
    卷，第58頁至第59頁），然上開測試既非在上訴人住處內為
    之，不論結果如何，均難作為判斷上訴人主張事實真否之證
    據。又證人即上訴人之子黃家宏雖於原審審理時證稱：被上
    訴人家中時常發生噪音，而且二樓鄭美霞原還以為是伊三樓
    小孩發出的聲響云云（原審卷，第106頁背面），惟證人鄭
    美霞於原審審理時證稱：伊只記得在白天，好像有一、二次
    拍球聲音，伊不認為很吵，所以也沒有向鄰居查問聲音來源
    ，但從沒有聽過晚上有拍球聲，或東西掉到地板滾動或是撞
    擊牆壁等聲響。伊不知上訴人家有小孩，故從未問過是否上
    訴人家中小孩所發出之聲響等語（原審卷，第126頁背面）
    ，上訴人之子黃家宏，所證鄭美霞曾質問是否其家中小孩發
    生聲音乙節，已為鄭美霞所否認，其證詞尚難採信。又上訴
    人於原審及本院審理時聲請訊問之證人戊○○，經本院二次
    通知未到場後，上訴人已撤回聲請該證人到場，本院亦無須
    再為調查該證據。再者，上訴人於本院審理時所提出之錄音
    帶2捲及照片，係用以證明鄰居要求被上訴人不要製造噪音
    之紙條，原係要放入被上訴人信箱，而誤放入上訴人信箱內
    ，上訴人乃將放入被上訴人信箱內，及亂丟掃把之事上訴人
    與被上訴人丁○○對談之內容（本院卷，51頁、197頁），
    不問實情如何，均於本件侵權行為有無之判定無關。再者，
    本院向西園路派出所調取之110報案資料，以被上訴人住處
    有噪音之報案數量為112件，除上訴人承認其中約二十通係
    其所為（本院卷，147頁）者外，其餘均為不詳姓名之人利
    用公共電話或其他電話所為，有萬華分局函可按（本院卷，
    75頁、149頁以下）。以上訴人主張之噪音來源，為住其樓
    上之被上訴人甲○○所為，其音量極為微弱，不可能為該大
    樓以外之人所聽聞，而上開大樓為單棟五樓，五樓住戶即證
    人戊○○已搬走（臺北地檢署94發查他字第141號卷，27頁
    ），二樓住戶鄭美霞，不認為被上訴人甲○○很吵，已如前
    述，均不可能為報案之人，是上開資料之其他報案者，縱非
    上訴人，亦必為未實際聽聞上開聲響之人，本院自無調查實
    際報案者為何人之必要。又上訴人於本院審理時所提出不詳
    之人書寫之字條（本院卷，52頁、61頁、90頁、117頁等）
    ，不能證明該紙條為何人所製作，即不能據此為判斷事實之
    證據。
四、綜上所述，上訴人本於侵權行為之法律關係，請求被上訴人
    連帶賠償30萬元，為無理由。原審駁回其請求及假執行宣告
    ，並無不合，上訴人上訴指摘原判決此部分不當，聲明廢棄
    ，為無理由，應駁回其上訴。又上訴人於本院追加請求被上
    訴人應搬離臺北市○○街28巷27號4樓，亦無理由，應駁回
    其追加之訴。
五、據上論結，本件上訴及追加之訴均無理由。依民事訴訟法第
    449條第1項、第78條，判決如主文。
中    華    民    國    97    年    4     月    8     日
                    民事第九庭
                        審判長法  官    黃熙嫣
                              法  官    陳玉完
                              法  官    呂太郎
正本係照原本作成。
如不服本判決，應於收受送達後20日內向本院提出上訴書狀，其
未表明上訴理由者，應於提出上訴後20日內向本院補提理由書狀
（均須按他造當事人之人數附繕本）上訴時應提出委任律師或具
有律師資格之人之委任狀；委任有律師資格者，另應附具律師資
格證書及釋明委任人與受任人有民事訴訟法第466條之1第1項但
書或第2項（詳附註）所定關係之釋明文書影本。
中    華    民    國    97    年    4     月    10    日
                              書記官    黃千鶴
附註：
民事訴訟法第466條之1（第1項、第2項）：
對於第二審判決上訴，上訴人應委任律師為訴訟代理人。但上訴
人或其他法定代理人具有律師資格者，不在此限。
上訴人之配偶、三親等內之血親、二親等內之姻親，或上訴人為
法人、中央或地方機關時，其所屬專任人員具有律師資格並經法
院認為適當者，亦得為第三審訴訟代理人。


司法院資訊處製作；財團法人民間司法改革基金會備份。
